【裁判字號】    89,易,1211
【裁判日期】    890928
【裁判案由】    傷害
【裁判全文】
臺灣彰化地方法院刑事判決                        八十九年度易字第一二一一號
    公  訴  人  臺灣彰化地方法院檢察署檢察官
    被      告  乙○○
右列被告因傷害案件，經檢察官提起公訴（八十九年度偵字第一七五三號），本院判
決如左：
    主      文
乙○○傷害人之身體，處拘役拾伍日，如易科罰金，以參佰元折算壹日。
    事      實
一、乙○○因其妻洪秀玉曾經由法院拍賣途徑，於民國八十八年三月二十五日買得甲
    ○○所有之門牌號碼彰化縣埔鹽鄉○○路○段一七０巷十三號建築物及座落之基
    地，惟甲○○與其夫雷良三二人因不甘不動產被拍賣而喪失所有權，竟共同於八
    十八年五月十七日至同年六月二十九日前之期間內，將洪秀玉所有尚未點交之上
    揭房屋一樓騎樓處鐵捲門、一樓至四樓樓梯間之木製扶手、一樓至四樓各處之鋁
    門、鋁窗、木製房門，全數予以拆卸，並逐層將牆壁磁磚、隔間壁板、樓梯石板
    、地板磁磚等物敲損，更甚而調配水泥漿灌入一樓至四樓之排水管線、五樓頂之
  進出水管線內，致該建築物重要之排水、進水功能全部喪失效用（業經台灣高等
    法院台中分院以八十九年度上訴字第一０八二號判處林素貞、雷良三均應執行有
    期徒刑肆月），乙○○因而與林素貞結有嫌隙，八十八年九月二十九日下午五時
    十分許，乙○○駕駛自用小客車行經彰化縣埔鹽鄉○○路○段一七０巷，與甲○
    ○騎機車狹路相逢，雙方因會車問題萌生口角，乙○○遂基於傷害之故意，以手
    毆打甲○○，致甲○○因而受有前頸部表皮泛紅、右乳房內側面及右腰部多處皮
    下瘀血等傷害。
二、案經被害人甲○○訴請台灣彰化地方法院檢察署檢察官偵查起訴。
    理      由
一、訊據被告乙○○固坦承於右揭時、地與告訴人甲○○發生口角不諱，惟矢口否認
    有何傷害犯行，辯稱：當天係甲○○打我，我並沒有打甲○○云云。惟查，右揭
    事實業據告訴人甲○○指訴甚詳，並有驗傷診斷書及行政院衛生署彰化醫院函各
    一紙在卷可稽，參以被告乙○○因經由法院拍賣買得告訴人甲○○所有之房、地
    而與告訴人結有嫌隙，及被告八十八年九月二十九日亦受有左頸部三道抓痕各長
    約十五公分、右上臂一道抓痕長約五公分，此有診斷證明書一份在卷可稽，足認
    當天雙方因會車問題發生口角後，因先前之恩怨，雙方並進而互相基於傷害之故
    意傷害對方，至於被告雖舉出證人其女陳翌倩及其妻洪秀玉到庭證稱：乙○○當
    天並未傷害告訴人等語，惟陳翌倩並未目睹整個傷害過程，其證言自不足採信，
    又證人洪秀玉係被告之妻，其證言難免有所偏頗，亦不足採信，綜上所述，被告
    所辯顯係事後飾卸之詞，不足採信，本件事證已臻明確，被告犯行堪予認定。
二、核被告所為，係犯刑法第二百七十七條第一項之傷害人之身體罪。爰審酌被告犯
    罪之動機、手段、所生於告訴人身體之危害及犯罪後之態度等一切情狀，量處如
    主文所示之刑，並諭知易科罰金之折算標準。
據上論斷，應依刑事訴訟法第二百九十九條第一項前段，刑法第二百七十七條第一項
、第四十一條，罰金罰鍰提高標準條例第一條前段、第二條前段，判決如主文。
本案經檢察官陳燕瑩到庭執行職務。
中      華      民      國    八十九    年      九      月    二十八    日
                                台灣彰化地方法院刑事第二庭
                                    法      官  石  馨  文
右正本證明與原本無異。
如不服本判決，應於判決送達後十日內，向本院提出上訴狀( 須附繕本 )。
告訴人或被害人對於判決如有不服具備理由請求檢察官上訴者，其上訴期間之計算係
以檢察官收受判決正本之日期為準。
                                    法院書記官  王  振  州
中      華      民      國    八十九    年      九      月     三十     日
附錄法條
刑法第二百七十七條
傷害人之身體或健康者，處三年以下有期徒刑，拘役或一千元以下罰金。
犯前項之罪，因而致人於死者，處無期徒刑或七年以上有期徒刑，致重傷者，處三年
以上，十年以下有期徒刑。


司法院資訊處製作；財團法人民間司法改革基金會備份。
